【裁判字號】    91,簡上,67
【裁判日期】    920617
【裁判案由】    賭博
【裁判全文】
臺灣板橋地方法院刑事判決                          九十一年度簡上字第六七號
    上  訴  人  臺灣板橋地方法院檢察署檢察官
    被      告  乙○○
    選任辯護人  張振興律師
                李成功律師
右列上訴人因被告賭博等案件，不服本院三重簡易庭九十年度重簡字第六二五號，中
華民國九十年八月十六日第一審判決（聲請簡易判決處刑案號：九十年度偵字第五一
八０號），提起上訴及移
號），本院管轄之第二審合議庭判決如左：
    主  文
原判決關於乙○○部分撤銷。
乙○○共同以賭博為常業，處有期徒刑陸月，併科罰金壹萬元，有期徒刑如易科罰金
，罰金如易服勞役，均以佰元折算壹日。扣案之滿貫大亨伍台、動物奇觀、霹靂火
、王牌對決各壹台、黃金列車貳台、彈珠台陸台（共含ＩＣ板拾陸塊）、新台幣肆萬
捌仟柒佰元及代幣肆佰伍拾枚均沒收。
    事  實
一、乙○○明知未依電子遊戲場業管理條例規定辦理營利事業登記者，不得經營電子
    遊戲場業，竟與某不詳姓名年籍之成年男子共同基於犯意之聯絡，未經辦理營利
    事業登記，即自民國九十年二月二十六日起，由該成年男子提供其所有之電子遊
    戲機滿貫大亨五台、動物奇觀、霹靂火、王牌對決各一台、黃金列車二台，連同
    乙○○所有之彈珠台（又稱霹靂明珠）二台，擺設在乙○○所經營設址臺北縣新
    莊市○○路五五九號「向陽便利超商」地下室之公眾得出入之場所內，供不特定
    顧客投幣把玩而經營電子遊戲場業，二人同時共同基於意圖營利之犯意聯絡，利
    用前開電子遊戲機具作為電動賭博機具，與不特定之賭客賭博財物，並由乙○○
    自九十年三月五日起，以月薪新台幣（下同）二萬五千元之代價僱用有犯意聯絡
    之林敏惠（業經原審判處有期徒刑三月，如易科罰金，以三百元折算一日確定）
    擔任開分及兌換現金之工作，其三人並均以之為常業而賴此維生。其賭博之方式
    係由參與賭博之賭客最少每次以十元硬幣投注把玩，滿貫大亨部分，糊牌後可贏
    得一分至一百五十分不等分數，動物奇觀部分，如出現三個相同圖案則可贏得分
    數，黃金列車、霹靂火部分，如押中所按按鍵亦可贏得分數，王牌對決部分，以
    樸克牌梭哈玩法對賭，贏者亦可贏得分數，彈珠台部分，以彈珠打中機台所指示
    之定點，連成三條線就可贏得分數，終局再視機具上顯示之分數，分別以一比十
    （滿貫大亨、彈珠台部分）、一比五（動物奇觀、王牌對決部分）、一比一（黃
    金列車、霹靂火部分）兌換現金，如未贏得分數，則賭資遭機台沒入。迄於同年
    三月八日下午五時許，適有賭客謝學文、吳有川（二人業經原審各判處罰金六百
    元，如易服勞役，以三百元折算一日確定）於上址超商地下室內，依序利用前揭
    王牌對決、滿貫大亨賭博財物時，為警當場查獲，並扣得當場賭博之機具滿貫大
    亨五台、動物奇觀、霹靂火、王牌對決各一台、黃金列車、彈珠台各二台（共Ｉ
    Ｃ板十二塊）、機具內賭資四萬八千七百元及吳文川兌得之彩金六百元（業經原
    審宣告沒收確定）；乙○○經警移送檢察偵辦交保後，復接續基於同一經營電子
    遊戲場業之犯意，未經辦理營利事業登記，又自九十年五月十三日起，在上址超
    商內，另擺設電子遊戲機彈珠台二台，供不特定顧客每次以十元硬幣兌換代幣後
    投幣把玩而經營電子遊戲場業。迄於同年五月二十二日晚上七時許，經警在上址
    超商內當場查獲，並扣得前揭彈珠台二台（含ＩＣ板二塊）及機具內之代幣四百
    五十枚；復接續基於同一經營電子遊戲場業之犯意，未經辦理營利事業登記，再
    自九十年五月二十五日上午某時起，在上址超商內，另擺設電子遊戲機彈珠台二
    台，供不特定顧客每次以十元硬幣兌換代幣後投幣把玩而經營電子遊戲場業。迄
    於同日下午三時三分許，經臺北縣政府聯合查報小組，在上址超商內當場查獲，
    並扣得前揭彈珠台二台（含ＩＣ板二塊）。
二、案經臺北縣政府警察局新莊分局報請臺灣板橋地方法院檢察署檢察官偵查聲請以
    簡易判決處刑暨由臺北縣政府移送該檢察官、該檢官自動檢舉後移送併案審理。
    理  由
一、右揭事實，業據被告乙○○於於警訊、偵審中坦承不諱，核與同案被告林敏惠、
    謝學文、吳有川等人於警訊及偵查中供述之情節相符，並經證人甲○○於警訊及
    偵查中證述在卷，且有現場照片二十幀、臺北縣警察局臨檢紀錄表、案（事）件
    檢查紀錄、臺北縣政府聯合查報小組稽查電子遊戲場業紀錄表各一件附卷可稽及
    滿貫大亨五台、動物奇觀、霹靂火、王牌對決各一台、黃金列車二台、彈珠台六
    台（共含ＩＣ板十六塊）、賭資四萬八千七百元代幣四百五十枚扣案可資佐證。
    罪證明確，被告犯行洵堪認定。
二、按未依電子遊戲場業管理條規定辦理營利事業登記者，不得經營電子遊戲場業，
    該條例第十五條定有明文，查被告未經辦理營利事業登記，即由不詳成年男子提
    供電子遊戲機滿貫大亨五台、動物奇觀、霹靂火、王牌對決各一台、黃金列車二
    台，連同自己所有之彈珠台六台，擺設在所經營之超商內，供不特定顧客投幣把
    玩而經營電子遊戲場業，核此部分所為，係觸犯同條例第二十二條之違反未依電
    子遊戲場業管理條例規定辦理營利事業登記，不得經營電子遊戲場業之規定罪；
    又被告自九十年二月二十六日起至同年三月八日下午五許止，同時利用擺設之滿
    貫大亨五台、動物奇觀、霹靂火、王牌對決各一台、黃金列車、彈珠台各二台，
    作為電動賭博機具，與不特定之賭客賭博財物，並以之為常業而賴以維生，核此
    部分所為，則係犯刑法第二百六十七條之常業賭博罪，而被告與不詳成年男子間
    ，就所犯此部分經營遊戲場業之罪，及其二人與同案被告林敏惠間，就所犯常業
    賭博罪部分，各有犯意之聯絡及行為之分擔，均為共同正犯，檢察官未論該不詳
    成年男子為共同正犯，容有未洽。再被告所犯上開二罪，係以一營業行為同時觸
    犯之，為想像競合犯，應依刑法第五十五條規定，從一重之常業賭博罪處斷，檢
    察官認被告所犯此二罪，有方法、結果之牽連關係，為牽連犯，亦有未洽。另被
    告固有三次擺設不同電子遊戲機經營電子遊戲場業之行為，惟其係就同一犯罪構
    成事實，以單一行為之數個舉動接續進行，以實現一個犯罪構成要件，侵害同一
    法益，其各個行為僅為全部犯罪行為之一部，應認係實施一個犯罪，僅成立一個
    罪名，尚不構成連續犯。至檢察官雖未就被告前揭自九十年五月十三日起、同年
    月二十五日上午某時起，經營電子遊戲場業部分之犯行聲請簡易判決處刑，惟此
    部分犯行與檢察官聲請簡易判決處刑部分有裁判上一罪之關係，應為聲請效力所
    及，且經檢察官移送併辦，本院自應一併予以審究。原審以被告罪證明確，予以
    論罪科刑，固非無見，然查：原審未論前揭不詳成年男子為共同正犯，且誤認被
    告所犯上開二罪為牽連犯，且上訴人提起上訴後，已就被告前揭自九十年五月十
    三日起、同年月二十五日上午某時起，經營電子遊戲場業部分之犯行，移送併辦
    ，原審未及一併審究，均有未洽。是本件檢察官上訴指摘原判決失當，為有理由
    ，自應由本院將原判決有關被告部分撤銷改判。爰審酌被告人之品行、智識程度
    、未經辦理營利事業登記經營電子遊戲場，並以之供人賭博，敗壞社會風氣及影
    響社會秩序，且所擺設之機台達十六台，經查獲後復再犯，以及被告犯罪後坦承
    犯行等一切情狀，量處如主文所示之刑，以示懲儆，並分別諭知易科罰金及易服
    勞役之折算標準。至九十年三月八日經警扣案之滿貫大亨五台、動物奇觀、霹靂
    火、王牌對決各一台、黃金列車、彈珠台各二台（共ＩＣ板十二塊），係當場賭
    博之器具，而機具內之賭資四萬八千七百元，為在賭檯之財物，均應依刑法第二
    百六十六條第二項規定宣告沒收。另九十年五月二十二日、二十五日，經扣案之
    彈珠台共四台及代幣四百五十枚，則係被告所有供犯罪所用之物，業據其陳明在
    卷，爰依刑法第三十八條第一項第二款規定宣告沒收。
據上論斷，應依刑事訴訟法第四百五十五條之一第一項、第三項、第三百六十九條第
一項前段、第三百六十四條、第二百九十九條第一項前段，電子遊戲場業管理條例第
二十二條，刑法第十一條前段、第二十八條、第二百六十七條、第二百六十六條第二
項、第五十五條、第四十一條第一項前段、第四十二條第二項、第三十八條第一項第
二款，罰金罰鍰提高標準條例第一條前段、第二條，判決如主文。
本案經檢察官楊四猛到庭執行職務。
中      華      民      國    九十二    年      六      月     十七     日
                                      臺灣板橋地方法院刑事第五庭
                                        審判長法  官  邱靜琪
                                              法  官  絲鈺雲
                                              法  官  趙義德
右正本證明與原本無異。
本判決不得上訴。
                                              書記官  陳秀慧
中      華      民      國    九十二    年      六      月     二十     日
附錄本案論罪科刑法條全文：
電子遊戲場業管理條例第十五條：
未依本條例規定辦理營利事業登記者，不得經營電子遊戲場業。
電子遊戲場業管理條例第二十二條：
違反第十五條規定者，處行為人一年以下有期徒刑、拘役或科或併科新台幣五十萬元
以上二百五十萬元以下罰金。
刑法第二百六十七條：
以賭博為常業者，處二年以下有期徒刑，得併科一千元以下罰金。


司法院資訊處製作；財團法人民間司法改革基金會備份。
